臺灣臺北地方法院民事裁定
111年度北簡聲字第107號
聲  請  人  周德裕  
代  理  人  林忠儀律師
相  對  人  牛玉蘭  
            劉儀瑩  
            劉大勛  
上列當事人間停止執行事件，本院裁定如下：
　　主    文
聲請人供擔保新臺幣參萬捌仟貳佰壹拾陸元後，臺灣臺北地方法
院一一○年度司執字第一三二七六三號修復漏水等事件之強制執
行程序，於本院一一一年度北簡字第八五二四號債務人異議之訴
事件裁判確定或和解、調解、撤回前，應暫予停止。
　　理    由
一、按有回復原狀之聲請，或提起再審或異議之訴，或對於和解
    為繼續審判之請求，或提起宣告調解無效之訴、撤銷調解之
    訴，或對於許可強制執行之裁定提起抗告時，法院因必要情
    形或依聲請定相當並確實之擔保，得為停止強制執行之裁定
    ，強制執行法第18條第2項定有明文。又法院依強制執行法
    第18條第2項定擔保金額而准許停止強制執行之裁定者，該
    項擔保係備供債權人因停止執行所受損害之賠償，其數額應
    依標的物停止執行後，債權人未能即時受償或利用該標的物
    所受之損害額，或其因另供擔保強制執行所受之損害額定之
    ，非以標的物之價值或其債權額為依據（最高法院86年度台
    抗字第442 號裁定參照）。
二、本件聲請意旨略以：相對人所爭執之臺北市○○區0段000巷0
    號4樓之1房屋主臥所屬浴室已因聲請人之修繕而達到不再漏
    水之結果，則聲請人業已履行本院109年度訴字第1731號判
    決(下稱系爭執行名義)內容。是相對人猶執系爭執行名義聲
    請本院110年度司執字第132763號修復漏水等事件之強制執
    行程序，顯屬無據，此經聲請人具狀向本院提起債務人異議
    之訴。爰聲請准予本院110年度司執字第132763號修復漏水
    等之強制執行事件，於債務人異議之訴判決確定前停止執行
    等語。
三、經查，本件聲請人以其向本院提起債務人異議之訴事件為由
    ，聲請裁定停止本院110年度司執字第132763號執行事件之
    強制執行程序，經本院依職權調閱前揭執行卷宗及111年度
    北簡字第8524號債務人異議之訴卷宗為審究後，認核與強制
    執行法第18條第2項規定相符，聲請人所為停止執行之聲請
    為有理由，應予准許。又相對人聲請本院民事執行處強制執
    行，執行債權額為254,772元，係為不得上訴三審之案件，
    參考各級法院辦案期限實施要點規定，第1、2審簡易程序審
    判案件之期限分別為10個月、2年，共計2年10個月，加上裁
    判送達、上訴、分案等期間，兩造間訴訟審理期限約需3年
    。爰以此為預估聲請人提起本件訴訟獲准停止執行因而致相
    對人執行延宕之期間，堪認為相對人本可即時受償但因此停
    止執行獲准而未能即時受償所受之損害，為停止期間所生利
    息損失，則聲請人聲請停止執行所應提供擔保金額，應依前
    開債權金額按民法第203條第1項所定法定利率算至本件確認
    之訴確定終結時之金額為適當，故酌定聲請人供擔保金額38
    ,216元（計算式：254,772元×3×5％＝38,216元，元以下四捨
    五入），為相對人因聲請人提起本件訴訟，因而停止執行致
    未能即時受償之損害額。爰酌定相當擔保金額38,216元予以
    准許之。
四、依強制執行法第18條第2 項，裁定如主文。
中　　華　　民　　國　　111 　年　　5 　　月　　31　　日
                  臺北簡易庭  法    　官　郭美杏
上列正本證明與原本無異。
如不服本裁定，應於裁定送達後10日內向本庭（臺北市○○○路
0 段000 巷0 號）提出抗告狀，並繳納抗告費新臺幣1,000 元。
中　　華　　民　　國　　111 　年　　5 　　月　　31　　日
                            　書　記　官  林玗倩